臺灣新竹地方法院刑事宣示判決筆錄    99年度審訴字第307號
公  訴  人  臺灣新竹地方法院檢察署檢察官
被      告  呂學霖
上列被告因違反毒品危害防制條例案件，經檢察官提起公訴（99
年度毒偵字第292 號、99年度毒偵緝字第15號、99年度毒緝字第
113 號），檢察官聲請改依協商程序而為判決，本院於中華民國
100 年9 月30日下午5 時在本院刑事宣判法庭宣示判決，出席職
員如下：
                                  法  官  王銘勇
                                  書記官  楊嘉惠
                                  通  譯  許佳雯
法官起立朗讀判決主文、犯罪事實要旨、處罰條文、附記事項及
告以上訴限制、期間並提出上訴狀之法院，且諭知記載其內容：
一、主  文
    呂學霖施用第二級毒品，處有期徒刑月。扣案之第二級毒
    品甲基安非他命壹包（淨重陸點玖壹伍公克，驗餘淨重陸
    點捌陸貳伍公克）沒收銷毀之。又施用第一級毒品，處有期
    徒刑陸月。又施用第二級毒品，處有期徒刑月。扣案之第
    二級毒品甲基安非他命貳包（淨重合計貳捌點捌柒公克、驗
    餘淨重合計貳捌點柒公克）均沒收銷燬之。又施用第一級毒
    品，處有期徒刑陸月。又犯藥事法第八十三條第一項之轉讓
    禁藥罪，處有期徒刑柒月。應執行有期徒刑壹年捌月。扣案
    之甲基安非他命壹包（淨重陸點玖壹伍公克，驗餘淨重陸
    點捌陸貳伍公克）、甲基安非他命貳包（淨重合計貳捌點捌
    柒公克、驗餘淨重合計貳捌點柒公克）均沒收銷燬之。
二、犯罪事實要旨：
（一）呂學霖前曾於民國87年間因施用毒品案件，經本院於87年
      11月21日以87年度毒聲字第1007號裁定送勒戒處所觀察、
      勒戒，旋因觀察、勒戒結果，因認無繼續施用毒品之傾向
      ，於87年12月7 日執行完畢出所，並經臺灣新竹地方法院
      檢察署檢察官於87年12月7 日以87年度偵字第8158號為不
      起訴處分確定。其又於88年間因施用毒品案件，經臺灣桃
      園地方法院於88年3 月27日以88年度毒聲字第1867號裁定
      送勒戒處所觀察、勒戒，旋因觀察、勒戒結果，因認有繼
      續施用毒品之傾向，復經臺灣桃園地方法院以88年度毒聲
      字第2521號裁定令入戒治處所施以強制戒治，旋因戒治成
      效良好，經臺灣桃園地方法院於88年10月7 日以88年度毒
      聲字第5838號裁定停止戒治，所餘戒治期間付保護管束，
      於88年10月22日出所，刑期部分，經臺灣桃園地方法院於
      88年6 月4 日以88年度易字第1168號判處有期徒刑7 月，
      業經上訴臺灣高等法院，復於88年10月21日因撤回上訴而
      確定。又於88年間因轉讓毒品案件，經臺灣桃園地方法院
      於88年8 月10日以88年度訴字第771 號判處有期徒刑8 月
      ，業經上訴於臺灣高等法院，復於88年10月13日因撤回上
      訴而確定在案。前揭二案經臺灣桃園地方法院於89年8 月
      25日以89年度聲字第2092號裁定應執行有期徒刑為1 年2
      月，於88年11月26日入監，於90年1 月1 日縮刑期滿執畢
      出監。
（二）詎呂學霖猶不知悔改，仍未戒除毒癮，復於前開觀察、勒
      戒執行完畢及前揭違反毒品危害防制條例案件後，分別為
      下列施用毒品及轉讓禁藥犯行：
    1.基於施用第一級毒品海洛因之犯意，於98年7 月5 日22時
      20分採尿往前回溯26小時內某時，在不詳地點，施用第一
      級毒品海洛因1 次。其又另行起意，並基於施用第二級毒
      品甲基安非他命之犯意，於98年7 月5 日15時許，在新竹
      縣關西鎮○區○○○道路旁，與友人李文生（已另案判決
      ）一同施用第二級毒品甲基安非他命1 次。嗣於98年7 月
      5 日21時30分許，在新竹縣新埔鎮○○路○ 段588 巷口為
      警查獲，並扣得呂學霖所有之甲基安非他命1包（淨重計
      6.9315公克）。
    2.基於施用第一級毒品海洛因之犯意，於99年2 月8 日17時
      30分採尿往前回溯26小時內某時，在不詳地點，施用第一
      級毒品海洛因1 次。其又另行起意，並基於施用第二級毒
      品甲基安非他命之犯意，於99年2 月8 日10時許，在桃園
      縣龍潭鄉○○路路旁公園內，施用第二級毒品甲基安非他
      命1 次。嗣於99年2 月8 日16時許，在新竹縣新埔鎮北平
      里2 鄰32號前產業道路經警查獲，並扣得呂學霖所有之甲
      基安非他命2 包（淨重合計28.87 公克）。
    3.呂學霖明知甲基安非他命為毒品危害防制條例第2 條第2
      項第2 款所稱之第二級毒品，且屬安非他命類藥品，業經
      行政院衛生署公告禁止使用，為藥事法第22條第1 款所稱
      之禁藥，未經許可，均不得非法供應、轉讓及持有，竟仍
      基於轉讓第二級毒品之犯意，於98年7 月5 日15時許，在
      新竹縣關西鎮○區○○○道路旁，將其所有之第二級毒品
      甲基安非他命0.1 公克倒入玻璃球內，無償轉讓予李文生
      ，以供共同施用，嗣為警於98年7 月6 日詢問李文生，並
      製作警詢筆錄，始循線查悉上情。
三、沒收：
（一）扣案之顆粒1 包，經送憲兵司令部刑事鑑識中心鑑定結果
      ：送驗顆粒1 包淨重6.9315公克，取樣0.0690公克（已鑑
      析用罄），餘6.8625公克（淨重），顆粒中檢出甲基安非
      他命成分等情，有該中心98年8 月27日憲直刑鑑字第0980
      001466號鑑定書1 份在卷可參（見98毒偵1171卷第51頁）
      ，足見係為毒品危害防制條例第2 條第2 項第2 款所規定
      之第二級毒品，屬違禁物，不問屬於被告與否，爰依毒品
      危害防制條例第18條第1 項前段之規定，宣告沒收銷燬之
      。
（二）扣案之白色晶體2 包，經送內政部警政署刑事警察局鑑定
      結果：送驗證物經檢視均為白色晶體，毛重合計30.91 公
      克，淨重合計28.87 公克，取樣0.17公克鑑定用罄，檢出
      第二級毒品甲基安非他命成分等情，有該局99年3 月23日
      刑鑑字第0990029584號鑑定書1 份在卷足稽（見99毒偵29
      2 卷第33頁），足見均係為毒品危害防制條例第2 條第2
      項第2 款所規定之第二級毒品，屬違禁物，不問屬於被告
      與否，爰依毒品危害防制條例第18條第1 項前段之規定，
      均宣告沒收銷燬之。
四、處罰條文：
    毒品危害防制條例第10條第1 項、第2 項、第18條第1 項前
    段，藥事法第83條第1 項，刑法第11條前段、第38條第1 項
    第2 款、第51條第5 款。
五、協商判決除有刑事訴訟法第455 條之4 第1 項第1 款於本訊
    問程序終結前，被告撤銷協商合意或檢察官撤回協商聲請者
    ；第2 款被告協商之意思非出於自由意志者；第4 款被告所
    犯之罪非第四百五十五條之二第一項所定得以協商判決者；
    第6 款被告有其他較重之裁判上一罪之犯罪事實者；第7 款
    法院認應諭知免刑或免訴、不受理者情形之一，及違反同條
    第2 項「法院應於協商合意範圍內為判決；法院為協商判決
    所科之刑，以宣告緩刑或二年以下有期徒刑、拘役或罰金為
    限」之規定者外，檢察官與被告、辯護人均不得上訴。
六、如有前項得上訴之情形，得自收受宣示判決筆錄送達之日起
    10日內，向本院提出上訴書狀，上訴於第二審法院。
中    華    民    國   100    年    9     月    30    日
                  刑事第九庭     書記官       楊嘉惠
                                 法  官       王銘勇
以上筆錄正本係照原本作成。
中    華    民    國   100    年    9     月    30    日
                                 書記官       楊嘉惠
附錄本案論罪科刑法條：
毒品危害防制條例第10條：
施用第一級毒品者，處六月以上五年以下有期徒刑。
施用第二級毒品者，處三年以下有期徒刑。
藥事法第83條第1 項：
明知為偽藥或禁藥，而販賣、供應、調劑、運送、寄藏、牙保、
轉讓或意圖販賣而陳列者，處7 年以下有期徒刑，得併科新臺幣
5 百萬元以下罰金。